---
title: "googleAnalyticsR API import"
author: "hg og Tor Midtbø"
date: "9/27/2021"
output: html_document
---

# Hente Analytics sidevisningsstatistikk pr år fra APIv4

Importen benytter R-pakken [googleAnalyticsR](https://code.markedmondson.me/googleAnalyticsR/).

```{r setup, include=FALSE}
knitr::opts_chunk$set(echo = TRUE)
library(tidyverse)
library(googleAnalyticsR)
```

# Autentisering

Dette steget er manuelt første gang og vil foretas i standard nettleser. Brukerkontoen, som vil være en gmail-adresse må a leserettigheter til Analytics-kontoen som det skal hentes tall fra. Ansatte i utdannings.no-seksjonen kan benytte og få tilgang til felleskontoen `utdanning.no@gmail.com` som administreres av webredaktør. Første gang denne benyttes vil Google hacker-varsle om pålogging fra ny enhet, så webredaktør må få beskjed om felleskontoen benyttes.

```{r}
# Hvilket datakilde skal analysen kjøres på? 
# ga_id contains the View ID that you want to query
ga_id <- 70116895

# bytt "brukernavn" med konto som har leserettigheter!
ga_auth(email = "utdanning.no@gmail.com")

```

# Fetching av data
Funksjonen `google_analytics()` henter data fra APIet hvis du ble autentisert i forrige steg. 

## Sampling 
Skal det hentes komplette data, eller skal det benytte Analytics utvalg? Standard (default) er at det gjøres utvalg basert på noen få prosent av brukersesjonene. Hvis `anti_sample = TRUE` vil datasettet splittes opp i mindre datointervall, hentes komplett for så å sammenstilles som usampla datasett. Ulempen er at nedlastningskvoten raskere vil bli brukt opp (Undersøk hvor stor er den er?)

## Tidsintervall
Foreløbig er utrekket tilpasset brukerdata per år. Kun startår (må være fra 1.1) må spesifiseres  (i objektet first_date_first).


```{r}
# ga_accounts <- ga_account_list() # lists one set of accounts
# View(ga_accounts)


first_date_first <- as.Date("2013-01-01")  #Definerer første dato brukerdata skal hentes fra
last_date_first <- first_date_first+364 #Siste dato første år 
num_year <- as.numeric(format(Sys.Date(), "%Y")) - as.numeric(format(first_date_first, "%Y")) #antall år til idag 


(start_dates <- seq(first_date_first, by="12 months", length.out=num_year +1)) #henter ut alle startdatoer
(end_dates <- c(seq(last_date_first, by="12 months", length.out=num_year), Sys.Date())) #henter ut alle sluttdatoer


# hente de 10000 mest besøkte sidene fra intervall. 
# sorter etter sidevisninger med mest populære på topp. 

# se på dataene
# gadata %>%  View(.)
df <- data.frame(matrix(nrow=0,ncol = 8))
colnames(df) <-                    c("pageviews", 
                                  "uniquePageviews",
                                  "entrances",
                                  "entranceRate",
                                  "bounceRate",
                                  "exitRate",
                                  "avgTimeOnPage",
                                  "year")
df$year <- as.character(df$year)
df$pageviews <- as.numeric(df$pageviews)
                                  
 for (i in 1:length(start_dates)) {
   print(c(start_dates[i], end_dates[i]))
    tmp_df <- google_analytics(ga_id,
                      date_range = c(start_dates[i], end_dates[i]),
                      metrics = c("pageviews", 
                                  "uniquePageviews",
                                  "entrances",
                                  "entranceRate",
                                  "bounceRate",
                                  "exitRate",
                                  "avgTimeOnPage"
                                  ),
                      dimensions = "pagePath",
                      # segments = myseg,
                      order = order_type("pageviews", sort_order="DESCENDING"),
                      anti_sample = FALSE, 
                      max = 10000
                      )

    tmp_df["year"] <- format(start_dates[i], "%Y")

  df <- bind_rows(df, tmp_df)
  
  # return(tmp_df)
 }
```

Problem med at pageTitle kun er tilgjenglig fra data fra og med en dato i 2019. Denne informasjonen må derfor kobles på etterpå
Henter ut fra 2020-2021 data. Det finnes sikkert bedre (og raskere) måter å hente denne infoen på. 

```{r}
ga21 <- google_analytics(ga_id,
                      date_range = c("2020-01-01", "2021-12-31"),
                      metrics = "pageviews",                                 
                      dimensions = c("pageTitle", "pagePath"),
                      anti_sample = FALSE, 
                      max = 10000)

ga21 <- google_analytics(ga_id,
                      date_range = c(start_dates[9], end_dates[9]),
                      metrics = c("pageviews", 
                                  "uniquePageviews",
                                  "entrances",
                                  "entranceRate",
                                  "bounceRate",
                                  "exitRate",
                                  "avgTimeOnPage"
                                  ),
                      dimensions = c("pageTitle", "pagePath"),
                      # segments = myseg,
                      order = order_type("pageviews", sort_order="DESCENDING"),
                      anti_sample = FALSE, 
                      max = 10000
                      )
kob <- select(ga21, pagePath, pageTitle)
kob <- dplyr::distinct(kob, pagePath,.keep_all = T)
dat <- left_join(df, kob, by= "pagePath")
```

Ryddesteg for å få frem page_type. Navngir så tilpasser analyse.
Beregner prosent av totalt antall sidevisninger per år per unike page_type

```{r}
# +page_type
# kategorisere sider etter sidetype basert på url 
dat <- dat %>% 
  # legge til felt page_type som er tekst til venstre for andre / eller ? i pagePath
  mutate(page_type = str_extract(
    # fjerne nynorsk-prefiks
    (str_replace_all(pagePath, "/nn/", "/")), 
    "^/([^/?]{1,})"), .after = pagePath) %>% 
  mutate(page_type = replace(page_type, page_type == "/yrker", "yrke"))  %>% 
  mutate(page_type = replace(page_type, page_type == "/studiebeskrivelse", "utdanningsbeskrivelse")) %>% 
  group_by(year, page_type) %>% 
  mutate(page_views_pst = pageviews/sum(pageviews)) %>% #prosentvis av sidehenvisninger per år og page_type 
  ungroup()


  


# yrke <- dat %>% 
#   filter(page_type == "yrke") 
# 
# d21 <- yrke %>% 
#     filter(year == 2021) 


```
# TODO  
 

- legge til flere felt i datauttaket enn "pageTitle", "pagePath" og "pageviews" DONE
- skrive om til en funksjon som looper gjennom års-intervaller DONE
- legge til felt for år DONE
- kjøre deskriptiv statistikk 

- Feltnavn: Standardisere feltnav til GAnalytics sine feltnavn, ikke variabelnavnenene vi har funnet på.

# Se på datasettet 

```{r}
dat %>% 
  # bare vise yrkesbeskrivelsene 
  filter(., page_type=="yrke") %>% 
  # sortere etter nyeste år og sidevisninger
  arrange(desc(year), desc(pageviews)) %>% 
  View(.)
```


# Eksportere data til filer for R, Stata eller database (TSV)

```{r}
library("rio")
# eksporter R
export(dat, "../data/ga_api_pw_utdanningno_data.rds")
# eksporter STATA, fungerer i Stata versjon 14, men ikke versjon 15 
haven::write_dta(dat, "../data/ga_api_pw_utdanningno_data.dta", version = 14)
# eksporter TSV
export(dat, "../data/ga_api_pw_utdanningno_data.tsv")
```

