---
  title: "googleAnalyticsR API import"
author: "hg og Tor Midtbø"
date: "9/27/2021"
output: html_document
---
  
  # Hente Analytics sidevisningsstatistikk pr år fra APIv4
  
  Importen benytter R-pakken [googleAnalyticsR](https://code.markedmondson.me/googleAnalyticsR/).

```{r setup, include=FALSE}
knitr::opts_chunk$set(echo = TRUE)
library(tidyverse)
library(googleAnalyticsR)
```

# Autentisering

Dette steget er manuelt første gang og vil foretas i standard nettleser. Brukerkontoen, som vil være en gmail-adresse må a leserettigheter til Analytics-kontoen som det skal hentes tall fra. Ansatte i utdannings.no-seksjonen kan benytte og få tilgang til felleskontoen `utdanning.no@gmail.com` som administreres av webredaktør. Første gang denne benyttes vil Google hacker-varsle om pålogging fra ny enhet, så webredaktør må få beskjed om felleskontoen benyttes.

```{r}
# Hvilket datakilde skal analysen kjøres på? 
# ga_id contains the View ID that you want to query
ga_id <- 70116895

# bytt "brukernavn" med konto som har leserettigheter!
ga_auth(email = "tor.midtboe@gmail.com")

```

# Fetching av data
Funksjonen `google_analytics()` henter data fra APIet hvis du ble autentisert i forrige steg. 

## Sampling 
Skal det hentes komplette data, eller skal det benytte Analytics utvalg? Standard (default) er at det gjøres utvalg basert på noen få prosent av brukersesjonene. Hvis `anti_sample = TRUE` vil datasettet splittes opp i mindre datointervall, hentes komplett for så å sammenstilles som usampla datasett. Ulempen er at nedlastningskvoten raskere vil bli brukt opp (Undersøk hvor stor er den er?)

## Tidsintervall
Foreløbig er utrekket tilpasset brukerdata per år. Kun startår (må være fra 1.1) må spesifiseres  (i objektet first_date_first).


```{r}
# ga_accounts <- ga_account_list() # lists one set of accounts
# View(ga_accounts)


first_date_first <- as.Date("2013-01-01")  #Definerer første dato brukerdata skal hentes fra
last_date_first <- first_date_first+364 #Siste dato første år 
num_year <- as.numeric(format(Sys.Date(), "%Y")) - as.numeric(format(first_date_first, "%Y")) #antall år til idag 


(start_dates <- seq(first_date_first, by="12 months", length.out=num_year +1)) #henter ut alle startdatoer
(end_dates <- c(seq(last_date_first, by="12 months", length.out=num_year), Sys.Date())) #henter ut alle sluttdatoer


# hente de 10000 mest besøkte sidene fra intervall. 
# sorter etter sidevisninger med mest populære på topp. 

# se på dataene
# gadata %>%  View(.)
df <- data.frame(matrix(nrow=0,ncol = 8))
colnames(df) <-                    c("pageviews", 
                                     "uniquePageviews",
                                     "entrances",
                                     "entranceRate",
                                     "bounceRate",
                                     "exitRate",
                                     "avgTimeOnPage",
                                     "year")
df$year <- as.character(df$year)
df$pageviews <- as.numeric(df$pageviews)

for (i in 1:length(start_dates)) {
  print(c(start_dates[i], end_dates[i]))
  tmp_df <- google_analytics(ga_id,
                             date_range = c(start_dates[i], end_dates[i]),
                             metrics = c("pageviews", 
                                         "uniquePageviews",
                                         "entrances",
                                         "entranceRate",
                                         "bounceRate",
                                         "exitRate",
                                         "avgTimeOnPage"
                             ),
                             dimensions = "pagePath",
                             # segments = myseg,
                             order = order_type("pageviews", sort_order="DESCENDING"),
                             anti_sample = TRUE, 
                             max = 10000
  )
  
  tmp_df["year"] <- format(start_dates[i], "%Y")
  
  df <- bind_rows(df, tmp_df)
  
  # return(tmp_df)
}
```

Problem med at pageTitle kun er tilgjenglig fra data fra og med en dato i 2019. Denne informasjonen må derfor kobles på etterpå
Henter ut fra 2020-2021 data. Det finnes sikkert bedre (og raskere) måter å hente denne infoen på. 
Mangler noen yrker i 2021: Næringsmiddelsteknolog- og teknikker. Mykolog, Nettverksadministrator (NB: Kan være pga sampling)

```{r}
# ga21 <- google_analytics(ga_id,
#                       date_range = c("2020-01-01", "2021-12-31"),
#                       metrics = "pageviews",                                 
#                       dimensions = c("pageTitle", "pagePath"),
#                       anti_sample = FALSE, 
#                       max = 10000)

ga21 <- google_analytics(ga_id,
                         date_range = c(start_dates[9], end_dates[9]),
                         metrics = c("pageviews", 
                                     "uniquePageviews",
                                     "entrances",
                                     "entranceRate",
                                     "bounceRate",
                                     "exitRate",
                                     "avgTimeOnPage"
                         ),
                         dimensions = c("pageTitle", "pagePath"),
                         # segments = myseg,
                         order = order_type("pageviews", sort_order="DESCENDING"),
                         anti_sample = FALSE, 
                         max = 10000
)
kob <- select(ga21, pagePath, pageTitle)
kob <- dplyr::distinct(kob, pagePath,.keep_all = T)
dat <- left_join(df, kob, by= "pagePath")
```
# Eksportere råddata til filer for R, Stata eller database (TSV)

```{r}
library("rio")
# eksporter R
export(dat, "../data/ga_api_pw_utdanningno_data.rds")
# eksporter STATA, fungerer i Stata versjon 14, men ikke versjon 15 
#haven::write_dta(dat, "../data/ga_api_pw_utdanningno_data.dta", version = 14) #feilmelding. For lang streng
# eksporter TSV
export(dat, "../data/ga_api_pw_utdanningno_data.tsv")
```

## Videre databehandling



```{r}
dat <- readRDS("../data/ga_api_pw_utdanningno_data.rds") #henter lagret datasett
```

Sider på nynorsk er et problem for det blir to rader per år per yrke/utdanning. URL er også ofte forskjellig
Per nå er nynorsk utelatt

Ryddesteg for å få frem page_type. Navngir så tilpasser analyse.
Beregner prosent av totalt antall sidevisninger (faktisk og unike) per år per unike page_type


```{r}
data <- dat %>% 
  mutate(page_type = str_extract(
    # fjerne nynorsk-prefiks
    (str_replace_all(pagePath, "/nn/", "/")), 
    "^/([^/?]{1,})"), .after = pagePath) %>% 
  mutate(page_type = replace(page_type, page_type == "/yrker", "yrke"))  %>% 
  mutate(page_type = replace(page_type, page_type == "/studiebeskrivelse", "utdanningsbeskrivelse")) %>% 
  filter(str_detect(pagePath, "/nn", negate = T)) %>% #fjerner alle sider på nynorsk
  filter(page_type == "yrke" | page_type == "utdanningsbeskrivelse") %>% # ser kun yrker og utdanning
  group_by(year, page_type) %>%
  mutate(page_views_pst = pageviews/sum(pageviews)) %>% #prosentvis av sidehenvisninger per år og page_type 
  mutate(uniquePage_views_pst = uniquePageviews/sum(uniquePageviews)) %>% #prosentvis av sidehenvisninger per år og page_type 
  ungroup() %>% 
  arrange(desc(year), desc(page_views_pst)) 
```
## Kobler med Arbeidtakerregisteret for å få inn antall antsatte
```{r}
#Henter inn data fra arbeidstakerregisteret
employment <- as_tibble(read_delim("../data/yrkesbeskrivelse_antall_ansatte.tsv", "\t"))
emp <- employment %>%
      select(page_title, antall_ansatte) %>%
      mutate(rank_ansatte= percent_rank(antall_ansatte)*100, rank_ansatte_gruppe = ifelse(percent_rank(antall_ansatte)>.8, "Høyt antall ansatte", ifelse(percent_rank(antall_ansatte)>.3, "Middels antall ansatte", "Lavt antall ansatte")))

ga_pw_utdanningno_data <- left_join(data, emp, by= c("pageTitle" = "page_title"))
```


```{r}
saveRDS(ga_pw_utdanningno_data, "../data/ga_clean_pw_utdanningno_data.rds")

```




